【裁判字號】    97,訴,1337
【裁判日期】    970328
【裁判案由】    確認委任關係不存在
【裁判全文】
臺灣臺北地方法院民事判決              97年度訴字第1337號
原      告  甲○○
訴訟代理人  張宸瑜律師
被      告  東旅小客車租賃股份有限公司
法定代理人  乙○○
上列當事人間確認委任關係不存在事件，本院於民國九十七年三
月十四日言詞辯論終結，判決如下：
    主      文
確認原告與被告之董事委任關係不存在。
訴訟費用由被告負擔。
    事實與理由要領
一、按「解散之公司除因合併、分割或破產而解散外，應行清算
    。」、「公司經中央主管機關撤銷或廢止登記者，準用前三
    條之規定。」，公司法第二十四條、第二十六條之一定有明
    文；復按「公司之清算，以董事為清算人。但本法或章程另
    有規定或股東會另選清算人時，不在此限。」、「公司與董
    事間訴訟，除法律另有規定外，由監察人代表公司」，公司
    法第三百二十二條、第二百十三條前段定有明文。經查，被
    告公司業經廢止，應行清算，然本院依職權調查，被告公司
    並無聲報清算人事件，足信股東會並未另選清算人，從而本
    件原告名義上登記為被告公司董事，與被告公司有所訴訟，
    法定代理人列被告公司監察人，程序並無不合，應予准許。
二、原告主張意旨略以：(一)原告於民國（下同）八十四年十一月
    五日至八十九年三月三十一日之期間擔任被告公司業務員，
    任職期間未曾受告知或同意擔任被告之董事職務，亦未曾行
    使過董事職權、參加董事會或以董事身分於會議紀錄中簽名
    ，故並非被告之董事，惟原告於辦理離職手續時卻發現被告
    自八十四年三月二十八日起即將原告登記為被告之董事，原
    告隨即請求被告之實際負責人陳怡君及曹連添立即向主管機
    關為塗銷之變更登記；(二)詎料原告於九十年七月間接獲本院
    九十年票字第三一四八六號及三一四八七號本票裁定，知悉
    被告不僅未塗銷董事登記，更冒用原告名義與訴外人陳怡君
    共同簽發三紙本票以擔保被告向日盛國際租賃股份有限公司
    之借款，原告遂先後於九十年七月三十一日及九十一年四月
    十九日發存證信函通知被告處理，惟均未獲被告置理；(三)原
    告又於九十六年十月間接獲內政部九十六年六月二十三日內
    授移出管岑字第○九六○九五六七九○號函，告知原告為被
    告之董事，依法為被告之清算人，因被告欠稅而限制出境等
    情。按公司之董事與公司間屬民法委任關係，原告既未曾收
    受擔任被告之董事通知，亦未曾承諾同意擔任被告之董事，
    兩造間並無委任之意思表示合致，自無成立董事之委任關係
    ；(四)綜上，原告訴請確認自八十三年三月二十八日起迄今兩
    造間之董事委任關係不存在等語，並聲明：如主文所示。
三、被告答辯意旨則以：當初原告是擔任被告之業務員，不知為
    何會登記為被告董事等語，並聲明：同意原告之請求。
四、按當事人於言詞辯論時為訴訟標的之捨棄或認諾者，應本於
    其捨棄或認諾為該當事人敗訴之判決，民事訴訟法第三百八
    十四條定有明文。經查，本件被告於言詞辯論時表示同意原
    告之請求，對原告之請求認諾，即應為被告敗訴之判決，故
    判決如主文所示。
五、據上論結，原告之訴為有理由，依民事訴訟法第三百八十四
    條之一第一項、第七十八條，判決如主文。
中    華    民    國    97    年     3    月    28    日
                  民事第一庭    法  官  文衍正
以上正本係照原本作成
如對本判決上訴，須於判決送達後20日內向本院提出上訴狀
中    華    民    國    97    年     3    月    28    日
                                書記官  顏  葶


司法院資訊處製作；財團法人民間司法改革基金會備份。
